【裁判字號】    97,簡上,902
【裁判日期】    971230
【裁判案由】    傷害等
【裁判全文】
臺灣高雄地方法院刑事判決             97年度簡上字第902號
上  訴  人
即  被  告  甲○○
上列上訴人因傷害等案件，不服本院高雄簡易庭民國97年7 月14
日97年度審簡字第2858號第一審簡易判決（聲請簡易判決處刑案
號：97年度偵字第13370 號），提起上訴，本院管轄之第二審合
議庭判決如下：
    主  文
上訴駁回。
甲○○緩刑參年。
    事實及理由
一、本判決所引用第一審簡易判決書記載之證據（如附件），有
    關傳聞證據部分，業經檢察官及被告同意作為本案證據使用
    ，本院審酌該等證據作成時之情況，無何取證之瑕疵或其他
    不當情事，且均與本案之待證事實有關，依刑事訴訟法第15
    9 條之5 第1 項之規定，具有證據能力，合先敘明。
二、本案經本院審理結果，認第一審簡易判決之認事、用法及量
    刑均無不當，應予維持，並引用第一審簡易判決書記載之事
    實、證據及理由（如附件）。另補充如下：
（一）證據部分增列：告訴人於本院提出之車號辦公室現場圖及
      照片各1 份。
（二）被告於本院準備程序時表示不爭執起訴犯罪事實，並一再
      保證日後絕不再犯任何罪刑等語，惟於本院審理時又否認
      犯行，辯稱：伊所寫的恐嚇字條不是針對告訴人，是手機
      掉了，以為同事對伊開玩笑，遂留言在黑板上，但等候結
      果一直無人歸還，所以才寫字條，傷害部分是打招呼不小
      心撞到告訴人云云。經查：被告所為恐嚇、傷害等犯行，
      業經證人即告訴人乙○○於偵查中結證明確，並有恐嚇字
      條、診斷證明書、就醫診斷證明等在卷可稽，衡情，告訴
      人與被告為同事關係，相識已久，無何重大仇怨，告訴人
      應無不辭應訴奔波之勞，刻意虛捏事實而誣指被告之理，
      堪認告訴人之指述，應係真實可採，被告辯稱因手機遺失
      始留下恐嚇字條、因打招呼不慎撞到告訴人云云，應係推
      諉之詞，不足採信。
三、原審以事證明確，認被告所為，係犯刑法第305 條之恐嚇危
    害安全罪、第277 條第1 項之傷害罪，二罪犯意個別，行為
    互殊，應予分論併罰，並審酌被告為智識成熟之成年人，已
    有相當社會經歷，自有理性溝通之能力，卻不思以合法理性
    之方式解決糾紛，竟恐嚇告訴人，其後復另暴力相向，所為
    殊無足取，且犯後未坦承犯行，難認態度良好，及其素行、
    犯罪手段、被害人所受損害等一切情狀，就被告所犯2 罪，
    各量處拘役20日，定應執行拘役30日，並諭以新台幣（下同
    ）1 千元折算1 日易科罰金，核其認事用法均無違誤，量刑
    亦甚妥適，被告上訴意旨，否認犯罪，指摘原判決不當，為
    無理由，應予駁回。
四、被告未曾因故意犯罪受有期徒刑以上刑之宣告，有其前案紀
    錄表附卷可按，被告於本院審理中雖否認犯行，難認有知錯
    之意，惟念被告業與告訴人以3 萬元達成調解，並賠付完畢
    ，此經告訴人於本院陳述無訛，並有調解筆錄在卷，被告復
    於民國97年11月27日本院準備程序時，當庭書立切結書交予
    告訴人，言明日後不再對告訴人犯任何法所不許之事，為告
    訴人所接受，而表示願給被告緩刑機會，有上開準備程序筆
    錄及切結書1 紙可稽，堪認被告確有解決紛爭之誠意，告訴
    人亦展現雅量，終能達成共識，使整起事件有較和平圓滿之
    終結，本院審酌上情，認被告既係初犯，惡性亦非重大，經
    此偵、審及刑之宣告程序，應知所警惕，原審所宣告之刑以
    暫不執行為適當，惟為督促被告自此謹慎言行，不再無端惹
    事，認不宜宣告最低度之緩刑，爰依刑法第74條第1 項第1
    款之規定，諭知被告緩刑3 年，以啟自新。
據上論斷，應依刑事訴訟法第455 條之1 第1 項、第3 項、第37
3 條、第364 條、第368 條，刑法第74條第1 項第1 款，判決如
主文。
本案經檢察官李茂增到庭執行職務。
中    華    民    國    97    年    12    月    30    日
                  刑事第十六庭  審判長法  官  李代昌
                                      法  官  吳芝瑛
                                      法  官  周宛瑩
上正本證明與原本無異。
不得上訴。
中    華    民    國    97    年    12    月    31    日
                                      書記官  彭帥雄
附錄本案論罪法條：
中華民國刑法第305條
（恐嚇危害安全罪）
以加害生命、身體、自由、名譽、財產之事，恐嚇他人致生危害
於安全者，處2 年以下有期徒刑、拘役或3 百元以下罰金。
中華民國刑法第277條
（普通傷害罪）
傷害人之身體或健康者，處3 年以下有期徒刑、拘役或1 千元以
下罰金。
犯前項之罪因而致人於死者，處無期徒刑或7 年以上有期徒刑；
致重傷者，處3 年以上10年以下有期徒刑。


司法院資訊處製作；財團法人民間司法改革基金會備份。
